【裁判字號】    99,簡上,721
【裁判日期】    991130
【裁判案由】    傷害
【裁判全文】
臺灣桃園地方法院刑事判決             99年度簡上字第721號
上  訴  人
即  被  告  廖瑞榮
上列上訴人即被告因傷害案件，不服本院民國99年8 月5 日99年
度桃簡字第1504號第一審刑事簡易判決（臺灣桃園地方法院檢察
署檢察官聲請簡易判決處刑書案號：99年度偵字第9056號），提
起上訴，本院管轄第二審之合議庭判決如下：
    主  文
上訴駁回。
    事  實
一、廖瑞榮前為王冠懿之雇主，於民國99年2 月8 日凌晨3 時11
    分，在桃園縣龜山鄉○○路○ 段73號1 樓檳榔攤店內，廖瑞
    榮本欲排解王冠懿與姓名年籍不詳綽號「小薇」等人之糾紛
    ，然因與王冠懿產生口角，竟基於傷害他人身體之故意，拉
    扯王冠懿之雙手並有多次推擋王冠懿之動作，王冠懿因而跌
    倒撞及椅子及桌腳等物，致王冠懿受有雙肩、右上臂、右肘
    、右腕、左肘、左前臂及左小腿挫傷，合併頭痛、頸部疼痛
    等傷害。
二、案經王冠懿訴由桃園縣政府警察局龜山分局報告臺灣桃園地
    方法院檢察署檢察官偵查後聲請簡易判決處刑。
    理  由
壹、證據能力之判斷：
一、按「被告以外之人於偵查中向檢察官所為之陳述，除顯有不
    可信之情況者外，得為證據。」，刑事訴訟法第159 條之1
    第2 項定有明文。偵查中對被告以外之人所為之偵查筆錄，
    或被告以外之人向檢察官所提之書面陳述，性質上均屬傳聞
    證據。惟現階段刑事訴訟法規定檢察官代表國家偵查犯罪、
    實施公訴，依法其有訊問被告、證人及鑑定人之權，證人、
    鑑定人且須具結，而實務運作時，檢察官偵查中向被告以外
    之人所取得之陳述，原則上均能遵守法律規定，不致違法取
    供，其可信度極高。經查證人即告訴人王冠懿在臺灣桃園地
    方法院檢察署檢察官偵查中所為之證述，性質上雖屬傳聞證
    據，惟係偵查中向檢察官所為，並經具結，該證人未曾提及
    檢察官在偵訊時有任何強暴、脅迫、詐欺、利誘等以不正方
    法取供之情，其等陳述時之心理狀況健全、並無受外力干擾
    ，觀諸偵訊筆錄之記載形式，本院亦查無檢察官在上開偵訊
    時有任何以不正方法訊問，而有違反陳述者之自由意志等顯
    有不可信之情況，衡諸上開規定，自具有證據能力。
二、次按「被告以外之人於審判外之陳述，雖不符刑事訴訟法第
    159 條之1 至第159 條之4 之規定，而經當事人於審判程序
    同意作為證據，法院審酌該言詞陳述或書面陳述作成時之情
    況，認為適當者，亦得為證據。當事人、代理人或辯護人於
    法院調查證據時，知有刑事訴訟法第159 條第1 項不得為證
    據之情形，而未於言詞辯論終結前聲明異議者，視為有前項
    之同意。」，刑事訴訟法第159 條之5 亦有明定。查本判決
    所引用以下審判外作成之相關供述證據，公訴檢察官、被告
    廖瑞榮於本院準備程序、審判期日均表示無意見而不予爭執
    ，亦未於言詞辯論終結前聲明異議，本院審酌上開證據資料
    製作時之情況，尚無違法取得及證明力明顯過低之瑕疵，認
    以之作為證據應屬適當，故上開證據資料均有證據能力。
三、又本案認定事實所引用之文書證據，並無證據證明係公務員
    違背法定程式所取得，亦無刑事訴訟法第159 條之4 之顯有
    不可信之情況與不得作為證據之情形，本院斟酌本案卷內之
    證據並非非法取得，亦無證明力明顯過低之情形，且經本院
    於審判期日依法進行證據之調查、辯論，被告廖瑞榮於訴訟
    上之程序權即已受保障，故前揭各該證據，亦均得採為證據
    ，合先敘明。
貳、實體部分：
一、訊據被告廖瑞榮固不否認有於上揭時、地抓住證人即告訴人
    王冠懿之手臂及推擋證人即告訴人之事實，然矢口否認有何
    傷害犯行，辯稱：伊於犯罪事實所載時、地，欲協助排解告
    訴人與姓名年籍不詳綽號「小薇」、「甜甜」之糾紛時，證
    人即告訴人有作勢要打人之動作，所以伊才出手抓住告訴人
    ，並發生推擋告訴人之情形，然證人即告訴人所受之傷並非
    伊上開行為所造成等語。經查：
  (一)上開犯罪事實，業據證人即告訴人王冠懿於警詢中證稱：「
    老闆廖瑞榮要我跟店內另一名小姐『小薇』對質，是否有搶
    客人，我認為『小薇』有說謊，一時氣不過，站起了起來往
    前走一步，老闆廖瑞榮以為我要打『小薇』，就一直將我推
    在椅子上，我跟他說：你再推我我就要告你傷害，他對我說
    ：你這樣站起來，我就是有權利推你，並一直推我約20次，
    致使我肩膀、雙手臂、雙腳、臀部都有受傷。」（見偵卷第
    4 頁至第5 頁）等語，又證人即告訴人在檢察官偵訊時經具
    結證述：「地點是在廖瑞榮萬壽路一段73號1 樓的檳榔攤裡
    ... 在99年2 月8 日凌晨3 點多，廖瑞榮要我與『小薇』出
    來談，但是我不想談，我只是站起來，問『小薇』為何要這
    麼作，廖瑞榮就一直不斷推我，我說要告他傷害，他說只要
    你站起來，我就有權利推你，當時現場很多人，在他猛烈的
    推之下我有受傷... 我只要站起來，他就推我，令我撞到大
    理石的椅子，我的屁股、肩膀都撞到椅子，我的腳也撞到桌
    腳。」（見偵卷第48頁）等語甚詳，觀之證人即告訴人2 次
    受訊之陳述並無矛盾之處，與被告自承案發當天伊係欲為證
    人即告訴人與姓名年籍不詳、綽號「小薇」、「甜甜」等女
    子排解糾紛之部分，互核一致，是證人即告訴人上開證述可
    信度甚高，堪認定為真實。
  (二)又證人即告訴人王冠懿於上開檳榔攤內與被告發生糾紛後，
    確受有雙肩、右上臂、右肘、右腕、左肘、左前臂及左小腿
    挫傷等傷害之事實，有衛生署樂生療養院診斷證明書1 份（
    見偵卷第13頁）、本件傷害案件照片4 張（見偵卷第15頁至
    第16頁）等資料附卷足資佐證，於上開診斷證明書上醫師診
    斷欄內載有「雙肩挫傷；右上臂、右肘、右腕挫傷；左肘、
    左前臂挫傷；左小腿挫傷；合併頭痛、頸部疼痛。」等字句
    明確，細究證人即告訴人所受之傷害遍佈於頭頸、雙肩、左
    右四肢之身體位置，應係受他人之拉扯、推擋而撞擊堅硬質
    地之牆壁、桌椅或物品而造成上開傷勢，始符合常情，此部
    分亦與證人即告訴人上開證述：係受被告前後約20餘次、不
    斷、猛烈之推擋，令其撞到大理石的椅子、桌腳所造成等情
    一致，本院認證人即告訴人王冠懿上開證述為可採。被告空
    言否認證人即告訴人所受傷勢係伊造成云云，甚亦無法提出
    其他在場證人「小薇」、「甜甜」之真實姓名、年籍，或該
    等對被告有利證人之聯絡方式以供查證，是其所辯無非卸責
    之詞，不足採信。
  (三)綜上所述，被告確有於事實欄一所載時、地，因與證人即告
    訴人發生糾紛，並致告訴人受有前開傷害，被告否認證人即
    告訴人本件所受傷害為伊造成，應係證人即告訴人自己受傷
    等詞，並非可採。本件事證明確，被告犯行已堪認定，應依
    法論科。
二、核被告廖瑞榮所為，係犯刑法第277 條第1 項之傷害罪。原
    審以被告罪證明確，審酌一切情狀，依刑事訴訟法第449 條
    第1 項、第3 項、第454 條第2 項，刑法第277 條第1 項、
    第41條第1 項前段、刑法施行法第1 條之1 第1 項、第2 項
    前段，就被告所為犯行判處拘役40日，並諭知易科罰金之折
    算標準為以新臺幣（下同）1,000 元折算1 日，經核認事用
    法並無違誤，量刑亦屬妥適，被告仍執前詞上訴，指摘原判
    決不當，為無理由，應予駁回上訴。
據上論斷，應依刑事訴訟法第455 條之1 第1 項、第3 項、第
368 條，判決如主文。
本案經檢察官王齡梓到庭執行職務。
中    華    民    國    99    年    11    月    30    日
                  刑事第五庭審判長法  官  潘政宏
                                  法  官  劉淑玲
                                  法  官  張詠惠
以上正本證明與原本無異。
不得上訴。
                                  書記官  陳亭竹
中    華    民    國    99    年    12    月    1     日

司法院資訊處製作；財團法人民間司法改革基金會備份。
